臺灣彰化地方法院刑事判決　　　　　　　95年度易字第1320號
公　訴　人　臺灣彰化地方法院檢察署檢察官
被　　　告　乙○○
上列被告因違反家庭暴力防治法案件，經檢察官提起公訴 (95年
度偵字第8266號)， 本院判決如下：
    主  文
乙○○違反法院依家庭暴力防治法第十三條所為禁止實施家庭暴
力行為之裁定，處有期徒刑參月。又違反法院依家庭暴力防治法
第十三條所為禁止實施家庭暴力行為之裁定，處有期徒刑參月。
又違反法院依家庭暴力防治法第十三條所為禁止實施家庭暴力行
為之裁定，處有期徒刑參月。應執行有期徒刑柒月。
    事  實
一、乙○○為甲○○之夫，其間具有家庭暴力防治法第三條第一
    款所定之家庭成員關係。乙○○曾於民國九十五年六月二十
    七日，經本院依家庭暴力防治法第十三條之規定，以九十五
    年度家護字第二二二號通常保護令，裁定令其不得對甲○○
    實施身體或精神上不法侵害之行為，並不得直接或間接為騷
    擾、通話之行為，該保護令有效期間為八月。前開保護令經
    警於九十五年七月二十一日十九時送達予乙○○，詎乙○○
    竟各別基於違反上開保護令之犯意，於下述時、地對甲○○
    為以下家庭暴力行為：
（一）乙○○於九十五年八月十二日二十二時五十分許，前往甲
      ○○工作之彰化縣田中鎮○○里○○路○段三七七號「金
      字龍花枝麵」店，以三字經「幹Ｘ娘」辱罵甲○○，並動
      手欲取走甲○○之機車鑰匙，甲○○告以乙○○保護令已
      經下來，不要違反保護令，惟乙○○卻謊稱不知情，甲○
      ○便騎機車欲返家拿保護令予乙○○看，而乙○○則尾隨
      在後，於同日二十三時十分許，行經彰化縣田中鎮○路里
      ○○路○段與公館路口，乙○○更上前將甲○○攔下，強
      行拉住甲○○之右手，致甲○○右手肘疼痛（未成傷），
      以此方式對甲○○實施身體及精神上不法侵害之行為。
（二）乙○○於九十五年八月十三日十七時十分許，又至「金字
      龍花枝麵」店，向甲○○表示「如果再不回家，就要找人
      來押她」，甲○○不予理會，乙○○便動手拉扯甲○○，
      並出言辱罵甲○○三字經「幹Ｘ娘」等不堪入耳之話語，
      以此方式對甲○○實施身體及精神上不法侵害之行為。
（三）乙○○於九十五年九月六日十九時許，又再度前往「金字
      龍花枝麵」店，強行拉住甲○○之左手要甲○○回家，否
      則就要找人將她押回去，同時出言辱罵甲○○三字經，以
      此方式對甲○○實施身體及精神上不法侵害之行為。
二、案經被害人甲○○訴由彰化縣警察局田中分局報告臺灣彰化
    地方法院檢察署檢察官偵查起訴。
    理  由
一、訊據被告乙○○雖坦承有上開拉扯行為，惟矢口否認有任何
    違反家庭暴力防治法之犯行，辯稱：本院上開通常保護令其
    事後才收到，其於九十五年八月十二日到「金字龍花枝麵」
    店，僅是叫甲○○回家，並無罵她，也沒有拿機車鑰匙，其
    有於彰化縣田中鎮○○路拉甲○○右手，但沒有把她拖到旁
    邊的田裡打；同年八月十三日其有到「金字龍花枝麵」店，
    但並未說要找人來押甲○○，亦未罵三字經，只是叫甲○○
    回家而已；同年九月六日其有到「金字龍花枝麵」店，亦有
    拉住甲○○之左手，但沒有勒住她的脖子，亦無罵三字經，
    其雖然有跟甲○○講話，有拉她的手，但並未動粗，故並非
    家庭暴力云云。惟查，被告係於九十五年七月二十一日十九
　  時收受本院上開通常保護令，業經彰化縣警察局田中分局以
  　九十五年十月二十四日田警分偵字第０九五００二０三九０
    號函覆明確，並有照片一張、職務報告附卷可稽，且經執行
    送達員警陳景鎔於偵查中證述明確，足認被告辯稱本院上開
    保護令其係事後才收到云云，純屬虛妄。被告於本院既自承
    有上開拉扯行為，其行為即已該當家庭暴力防治法第五十條
    第一款「禁止實施家庭暴力行為」之構成要件。被告上開犯
    行既經證人甲○○於警詢、偵查中證述明確，經核與證人詹
    金字、石雅美於警詢中證述之情節相符，並有仁和醫院驗傷
    診斷書、照片二張附卷可稽，其違反本院上開通常保護令對
    證人甲○○實施家庭暴力行為，至為明確，其上開所辯，均
    屬事後卸責之詞，不足採信，本案事證明確，被告犯行洵堪
    認定，應予依法論科。
二、核被告乙○○所為，係犯家庭暴力防治法第五十條第一款之
    違反保護令罪。又被告如事實欄欄第一項所載之三次犯行，
    犯意各別，應予分論併罰。爰審酌被告乙○○犯罪之動機、
    目的、手段、品行、生活狀況、智識程度，暨犯後矢口否認
    犯行，未見悔意等一切情狀，分別量處如主文所示之刑，並
    定其應執行刑。
三、公訴意旨另認：被告於事實欄第一項（一）所載犯行中，曾
    於九十五年八月十二日二十三時十分許，在彰化縣田中鎮○
    路里○○路○段與公館路口，將證人甲○○拖至旁邊之田裡
    毆打，致證人甲○○右手肘疼痛之傷害，因認被告另犯刑法
    第二百七十七條之傷害罪嫌；被告於事實欄第一項（二）（
    三）所載犯行，均妨害證人甲○○在「金字龍花枝麵」店工
    作之權利，另涉犯刑法第三百零四條第一項之強制罪嫌等語
    。惟按，刑法第二百七十七條之傷害罪，須被害人之身體或
    健康受有傷害，始足當之。若被害人並無身體或健康受有缺
    損，即欠缺上開構成要件，不能逕以該罪論處。本案依證人
    甲○○所出示之仁和醫院驗傷診斷書，僅記載其頭面部眩暈
    ，右手肘、左肩自訴疼痛，關於其右手肘部分並未有何「紅
    腫」、「破皮」及有任何其他傷害情況，即顯未成傷，與傷
    害罪之構成要件尚有未合。又被告與證人甲○○間具有夫妻
    關係，被告雖確有如事實欄第一項（二）（三）所載家庭暴
    力行為，惟其主觀上係為求證人甲○○回家履行同居義務，
    非為使人行無義務之事，難謂被告另有以強暴、脅迫妨害人
    行使權利之主觀犯意，即難另論以該罪。公訴人認此二部分
    ，均與有罪部分，具有想像競合犯之裁判上一罪關係，爰不
    另為無罪之諭知，併此敘明。
據上論斷，應依刑事訴訟法第二百九十九條第一項前段，家庭暴
力防治法第五十條第一款，刑法第十一條前段、第五十一條第五
款，判決如主文。
本案經檢察官吳芙如到庭執行職務。。
四、如不服本判決，自本判決送達之日起十日內，得提起上訴。
中　　華　　民　　國　　96　　年　　4 　　月　　10　　日
            刑事第七庭            審判長法官    李進清
                                        法官    紀佳良
                                        法官    王昌鑫
以上正本證明與原本無異。
如不服本判決，應於判決送達後十日內向本院提出上訴狀 (須附
繕本 )。
告訴人或被害人對於判決如有不服具備理由請求檢察官上訴者，
其上訴期間之計算係以檢察官收受判決正本之日期為準。
中　　華　　民　　國　　96　　年　　4 　　月　　10　　日
                                      書記官    陳文俊
附錄本案論罪科刑法條全文：
家庭暴力防治法第50條
（違反保護令罪之處罰）
違反法院依第 13 條、第 15 條所為之下列裁定者，為本法所稱
之違反保護令罪，處3 年以下有期徒刑、拘役或科或併科新台幣
10萬元以下罰金︰一禁止實施家庭暴力行為。
二  禁止直接或間接騷擾、接觸、通話或其他連絡行為。
三  命遷出住居所。
四  遠離住居所、工作場所、學校或其他特定場所。
五  命完成加害人處遇計畫：戒癮治療、精神治療、心理輔導或
    其他治療、輔導。
